【裁判字號】    88,苗簡,547
【裁判日期】    890831
【裁判案由】    拆屋還地
【裁判全文】
臺灣苗栗地方法院民事簡易判決  八十八年度苗簡字第五四七號
    原      告  乙○○
    訴訟代理人  張智宏律師
    被      告  丙○○      住.
    訴訟代理人  甲○○      住.
右當事人間請求拆屋還地事件，本院判決如左：
    主    文
原告之訴及其假執行之聲請均駁回。
訴訟費用由原告負擔。
    事實及理由
一、原告之聲明：
（一）被告應將坐落苗栗縣頭屋鄉○○○段五０七之二地號土地（以下簡稱系爭土地
      ）內如苗栗縣銅鑼地政事務所民國八十八年十一月二十二日複丈成果圖所示建
      物（以下簡稱系爭建物）面積０．００六三公頃拆除，並將該基地交還原告及
      其他共有人。
（二）願供擔保請准宣告假執行。
二、事實摘要：
    原告主張：系爭土地係原告與其他共有人所共有，被告所有之系爭建物無權占用
    原告及其他共有人共有之前開系爭土地面積０．００六三公頃，經要求被告拆屋
    還地，卻遭拒絕，爰依民法第七百六十七條、第八百二十一條之規定，訴請判決
    如聲明所示等語。被告則以：系爭建物原為其父親陳阿祥所建，於三十二年一月
    起即有課稅，並於三十九年三月三日取得地上權登記，其父過逝後由其繼承，並
    於四年前將之整修並加蓋鐵皮屋頂，依銅鑼地政事務所八十八年十一月二十二日
    複丈成果圖所示，系爭建物坐落面積為０．００六三公頃，並未超越地上權設定
    範圍等語，資為抗辯。
三、法院之判斷：
（一）原告主張系爭土地係原告與其他共有人所共有，被告所有之系爭建物占用原告
      及其他共有人共有之前開系爭土地面積０．００六三公頃之事實，為被告所不
      爭執，且據原告提出系爭土地之土地登記簿謄本為證，並經本院會同苗栗縣銅
      鑼地政事務所人員履勘屬實，有勘驗筆錄及土地複丈成果圖附卷足稽，堪信原
      告此部分之主張為真實。
（二）原告主張被告所有之系爭建物無權占用系爭土地之事實，為被告所否認，並辯
      稱系爭建物原為其父陳阿祥所建，於三十二年一月起即有課稅，並於三十九年
      三月三日取得地上權登記，其父過逝後由其繼承，並於四年前將之整修並加蓋
      鐵皮屋頂，系爭建物坐落面積為０．００六三公頃，並未超越地上權設定範圍
      等語。經查，系爭建物原為被告之父陳阿祥所建，陳阿祥過逝後由被告繼承，
      並由被告整修為現狀等情，業據證人陳鼎承證述屬實（參見本院八十九年六月
      二十三日勘驗筆錄），而被告之父陳阿祥於三十九年三月三日已於系爭土地取
      得地上權登記（權利範圍約六八．六平方公尺），被告並於八十九年五月一日
      辦畢該地上權繼承登記之事實，復據被告提出土地登記簿謄本二份及土地登記
      謄本一份為證，被告前開所辯應堪採信。是被告所有之系爭建物既於系爭土地
      有地上權之登記，而其坐落面積復未逾越地上權之登記範圍，則其占有系爭土
      地自屬有權占有，原告前揭主張自無可採。從而，原告請求被告應將系爭土地
      內如苗栗縣銅鑼地政事務所八十八年十一月二十二日複丈成果圖所示系爭建物
      面積０．００六三公頃拆除，並將該基地交還原告及其他共有人，即屬無據，
      應予駁回。
（三）原告之訴既經駁回，其假執行之聲請已失所依附，應併予駁回。
（四）兩造其餘主張及攻擊防禦方法，經審酌與本院前揭判斷不生影響，爰不予逐一
      論述，附此敘明。
四、據上論結，本件原告之訴為無理由，依民事訴訟法第七十八條，判決如主文。
中      華      民      國    八十九    年      八      月    三十一    日
                                  臺灣苗栗地方法院苗栗簡易庭
~B法      官  王萬金
右為正本係照原本作成。
如對本判決上訴，須於判決送達後廿日內向本院提出上訴狀。
~B法院書記官  姚錫鈞
中      華      民      國    八十九    年      八      月    三十一    日


司法院資訊處製作；財團法人民間司法改革基金會備份。
